【裁判字號】    97,易,3217
【裁判日期】    971204
【裁判案由】    毒品危害防制條例
【裁判全文】
臺灣板橋地方法院刑事判決              97年度易字第3217號
公  訴  人  臺灣板橋地方法院檢察署檢察官
被      告  甲○○
上列被告因違反毒品危害防制條例案件，經檢察官提起公訴（97
年度毒偵字第7806號），本院於準備程序進行中，被告就被訴之
事實為有罪之陳述，經告知被告簡式審判程序之旨，並聽取當事
人之意見後，裁定進行簡式審判程序，判決如下：
    主  文
甲○○施用第二級毒品，累犯，處有期徒刑肆月，如易科罰金，
以新臺幣壹仟元折算壹日。扣案之第二級毒品甲基安非他命壹包
（驗餘淨重零點貳柒貳玖公克），其毒品部分，沒收銷燬之，其
包裝袋壹個暨扣案之吸食器壹組，均沒收。
    事  實
一、甲○○有違反麻醉藥品管理條例及妨害兵役治罪條例等案件
    前科，其前於民國93年間因施用毒品案件，經本院於同年2
    月13日以93年度毒聲字第267 號裁定送勒戒處所觀察、勒戒
    後，認無繼續施用毒品傾向，經臺灣板橋地方法院檢察署檢
    察官於同年3 月18日以93年度毒偵字第944 號為不起訴處分
    確定，於同日釋放，於同年4 月12日執行期滿，又於93年間
    因竊盜案件，經本院於94年8 月23日以94年度易緝字第101
    號判處有期徒刑1 年，於94年9 月27日確定，復於94年間因
    違反毒品危害防制條例案件，經本院於94年10月20日以94年
    度簡字第4776號判處有期徒刑3 月，於94年11月6 日確定，
    前開2 案，經更定其刑為有期徒刑1 年2 月，於95年9 月6
    日假釋，於95年12月6 日因縮短刑期假釋期滿。詎其猶不知
    悔改，於前述觀察、勒戒執行完畢釋放後5 年內，復基於施
    用第二級毒品甲基安非他命之犯意，於97年9 月12日下午6
    時許，在臺北縣新莊市○○路某加油站廁所內，將該毒品置
    於吸食器內加熱，以吸取其濃煙之方式，施用該毒品1 次，
    旋於同日晚間7 時30分許，在臺北縣新莊市○○街55號前，
    為警查獲，並扣得其所有，並供其施用之第二級毒品甲基安
    非他命1 包（驗餘淨重0.2729公克）及上開吸食器1 組。
二、案經臺北市政府警察局南港分局報請臺灣板橋地方法院檢察
    署檢察官偵查起訴。
    理  由
一、程序部分：按除被告所犯為死刑、無期徒刑、最輕本刑為三
    年以上有期徒刑之罪或高等法院管轄第一審案件者外，於第
    一次審判期日前之準備程序進行中，被告先就被訴事實為有
    罪之陳述時，審判長得告知被告簡式審判程序之旨，並聽取
    當事人、代理人、辯護人及輔佐人之意見後，裁定進行簡式
    審判程序，刑事訴訟法第273 條之1 第1 項定有明文。經核
    ，本件被告甲○○所犯係死刑、無期徒刑、最輕本刑為三年
    以上有期徒刑以外之罪，其於準備程序中就被訴事實為有罪
    之陳述，經法官告知簡式審判程序之旨，並聽取公訴人、被
    告之意見後，本院爰依首揭規定，裁定進行簡式審判程序，
    合先敘明。
二、訊據被告於警詢、偵查及本院審理時均坦承前揭犯罪事實不
    諱，又其為警查獲後，於97年9 月12日晚間9 時48分許，經
    採集其尿液檢體，送由臺灣尖端先進生技醫藥股份有限公司
    以酵素免疫分析法初步檢驗，呈安非他命類陽性反應，復經
    氣相層析質譜儀法確認，亦有安非他命（14400ng/ml）、甲
    基安非他命（63940ng/ml）等陽性反應，有該公司同月24日
    濫用藥物檢驗報告附卷得佐；另扣案之白色透明結晶1 包，
    經送交通部民用航空局航空醫務中心鑑定，實稱毛重0.533
    公克，淨重0.273 公克，取樣0.0001公克，餘重0.2729公克
    ，檢出Methamphetamine 成分，有該中心同年10月2 日航藥
    鑑字第0975099 號鑑定書在卷可證。按甲基安非他命經口服
    投與後約百分之70於24小時內自尿中排出，約百分之90於96
    小時內自尿中排出，由於甲基安非他命成分之檢出與其投與
    方式、投與量、個人體質、採尿時間與檢測儀器之精密度等
    諸多因素有關，因此僅憑尿液中呈甲基安非他命陽性反應，
    並無法確實推算吸食時間距採集時間之長短，惟依上述資料
    推斷，最長可能不會超過4 日，亦有行政院衛生署藥物食品
    檢驗局81年2 月8 日（81）藥檢1 字第001156號函可按。查
    目前之尿液檢體毒品反應鑑驗方法，以氣相層析質譜儀法最
    為精確，並可排除服用藥物導致毒品偽陽性反應之可能性，
    本件被告尿液檢體經以氣相層析質譜儀法確認，鑑出被告尿
    液確有甲基安非他命陽性反應，是可確信被告於採集尿液檢
    體前約於96小時內扣除為警查獲後被告不可能施用毒品期間
    內之某時，確曾施用第二級毒品甲基安非他命。此外，復有
    扣押物品照片、扣押物品目錄表、毒品初步鑑驗報告書、贓
    證物清單及扣押物品清單等在卷可證，是足徵被告之自白，
    應合於事實，堪為信取。
三、查被告前於93年間因施用毒品案件，經本院於同年2 月13日
    以93年度毒聲字第267 號裁定送勒戒處所觀察、勒戒後，認
    無繼續施用毒品傾向，經臺灣板橋地方法院檢察署檢察官於
    同年3 月18日以93年度毒偵字第944 號為不起訴處分確定，
    於同日釋放，於同年4 月12日執行期滿，有臺灣高等法院被
    告前案紀錄表存卷可按，其於觀察、勒戒執行完畢釋放後5
    年內，再犯本件施用第二級毒品之犯行，事證業臻明確，並
    堪認定，故應依法論科。
四、核被告所為，係犯毒品危害防制條例第10條第2 項之施用第
    二級毒品罪。其持有毒品之低度行為，應為其施用之高度行
    為所吸收，不另論罪。查其前於93年間因竊盜案件，經本院
    於94年8 月23日以94年度易緝字第101 號判處有期徒刑1 年
    ，於94年9 月27日確定，復於94年間因違反毒品危害防制條
    例案件，經本院於94年10月20日以94年度簡字第4776號判處
    有期徒刑3 月，於94年11月6 日確定，前開2 案，經更定其
    刑為有期徒刑1 年2 月，於95年9 月6 日假釋，於95年12月
    6 日因縮短刑期假釋期滿，亦有卷附之上開被告前案紀錄表
    可徵，其於徒刑執行完畢後，5 年以內故意再犯本件有期徒
    刑以上之罪，是為累犯，應依刑法第47條第1 項規定，加重
    其刑。本件執行公訴檢察官具體求處有期徒刑6 月，本院審
    酌其尚有前述其他犯罪紀錄，故素行欠佳，又其於受觀察、
    勒戒後，猶另萌施用毒品之犯意，再犯本罪，顯見其戒除毒
    癮之意志薄弱，且未衷心悛悔，漠視法令之禁制，恣意濫用
    藥品，其行為甚為可訾，及其施用毒品祗係戕害其自己身心
    ，並無加害他人，兼衡其本件施用毒品種類、次數、尿液檢
    體毒品反應指數、持有毒品數量、犯後坦承不諱、目前已有
    正當職業等一切情狀，茲量處如主文所示之刑，並諭知易科
    罰金之折算標準。至扣案之第二級毒品甲基安非他命1 包（
    驗餘淨重0.2729公克）及吸食器1 組，均為被告所有，且係
    供其犯本件之罪所用乙情，並據其供承在卷，是其毒品部分
    ，應依毒品危害防制條例第18條第1 項前段規定，沒收銷燬
    之，其包裝袋1 個暨扣案之吸食器1 組，則應依刑法第38條
    第1 項第2 款規定，沒收之。
據上論斷，應依刑事訴訟法第273 條之1 第1 項、第299 條第1
項前段，毒品危害防制條例第10條第2 項、第18條第1 項前段，
刑法第11條前段、第47條第1 項、第41條第1 項前段、第38條第
1 項第2 款，判決如主文。
本案經檢察官黃佳權到庭執行職務。
中    華    民    國    97    年    12    月    4     日
                  刑事第一庭  法  官  朱敏賢
上列正本證明與原本無異。
如不服本判決，應於判決送達後10日內敘明上訴理由，向本院提
出上訴狀 (應附繕本) ，上訴於臺灣高等法院。其未敘述上訴理
由者，應於上訴期間屆滿後20日內向本院補提理由書「切勿逕送
上級法院」。
                              書記官  李郁禎
中    華    民    國    97    年    12    月    5     日
附錄論罪科刑法條
毒品危害防制條例第10條第2 項：
施用第二級毒品者，處三年以下有期徒刑。


司法院資訊處製作；財團法人民間司法改革基金會備份。
